【裁判字號】    89,訴,2509
【裁判日期】    890829
【裁判案由】    退還車款
【裁判全文】
臺灣臺中地方法院民事判決      八十九年度訴字第二五０九號
  原      告  丙○○
  被      告  甲○○
              乙○○
右當事人間請求退還車款事件，本院判決如左：
    主      文
原告之訴駁回。
訴訟費用由原告負擔。
    理      由
一、原告起訴主張：其於民國（下同）八十八年十月十三日，經由被告乙○○所經營之鼎盛
    開發車業有限公司（以下簡稱鼎盛公司）之業務員即被告甲○○之接洽，以總價新台幣
    （下同）陸拾捌萬伍仟元，向鼎盛公司購買型式雅哥ＶＸＥ，排氣量二公升，帝王黑色
    ，二０００年出廠之本田牌汽車一輛，並簽訂購車預約書，被告甲○○指稱，須先交付
    訂金，原告乃於八十八年十月十五日至淡水華南銀行，匯付定金參拾萬元至指定之鼎盛
    公司於世華銀行中港分行帳號00000000000號帳戶。原付訂金至交車日，合
    約內容明定為八十九年一月十五日，但甲○○佯稱可前於八十八年十一月二十九日交車
    ，但須將尾款繳清，原告乃於八十八年十一月十九日，至淡水農會，將尾款參拾捌萬伍
    仟元，匯入其指定鼎盛公司於世華銀行之00000000000號帳戶，惟八十八年
    十一月二十九日到期，甲○○則未依約交車，經原告多次以電話催請，亦遭鼎盛公司敷
    衍，經最後期限八十九年一月十五日到期，甲○○與鼎盛公司仍未依約履行，按合約內
    容規定，被告乙○○、甲○○須履行退回全部陸拾捌萬伍仟元，爰依約請求被告二人返
    還上述車款陸拾捌萬伍仟元等語。
二、按物之出賣人，負交付其物於買受人，並使其取得該物所有權之義務，民法第三百四十
    八條第一項訂有明文。經查：本件依原告前開所述及所提之鼎盛汽車俱樂部會員購車預
    約書及匯款申請書等證物審之，與原告訂立系爭購車契約並受領車款者，為鼎盛公司，
    被告乙○○及甲○○均非契約之主體，是依法應由鼎盛公司負出賣人之義務，原告如依
    系爭購車契約請求退款，自應向鼎盛公司為之，方屬合法，惟被告乙○○、甲○○雖為
    被告鼎盛公司之職員，然其等均非系爭購車契約之當事人，自不負履行債務之責任。從
    而，原告起訴主張因鼎盛公司未依約履行交車，其依購車契約之法律關係請求非契約當
    事人之被告乙○○、甲○○退還其已交付之車款陸拾捌萬伍仟元，顯無理由，爰不經言
    詞辯論逕以判決駁回之。
三、至原告可否依其他不同之法律關係（即訴訟標的），而為請求，與本件尚屬無涉，併予
    敘明。
四、據上論結，本件原告之訴為無理由，依民事訴訟法第二百四十九條第二項、第七十八條
    ，判決如主文。
中        華        民        國   八十九   年      八       月    二十九     日
                                       臺灣臺中地方法院民事第一庭
                                            法      官  王  金  洲
右為正本係照原本作成。
如對本判決上訴，應於判決送達後二十日內向本院提出上訴狀（須附繕本）。
中        華        民        國   八十九   年      八       月    二十九     日
                                            法院書記官


司法院資訊處製作；財團法人民間司法改革基金會備份。
